臺灣嘉義地方法院民事小額判決
111年度嘉小字第112號
原      告  金科代國際股份有限公司

法定代理人  楊喻閎  
訴訟代理人  郭怡均  
被      告  官相逸  
上列當事人間請求履行契約事件，經臺灣高雄地方法院移送前來
，本院於民國111年4月29日言詞辯論終結，判決如下：
    主  文
原告之訴駁回。
訴訟費用新台幣（下同）1,000元由原告負擔。 
    事實及理由
一、原告主張：被告於民國110年6月4日委託原告代為申辦機車
    貸款，並同意貸款完成後支付原告委任服務費23%及動保費4
    ,500元（以實際核貸總金額計算），且應於金融機構將被告
    貸得款項撥入被告帳戶後3日內給付原告上開服務報酬，逾
    期者每2日加收該應支付之服務報酬費用1%作為懲罰性違約
    金，並簽立委託契約書（下稱系爭契約）。原告已於110年6
    月7日代被告找尋到可核貸窗口，被告應配合可核貸銀行完
    成對保契約手續，惟被告不願完成對保手續，致無法進行後
    續程序，依系爭契約第5條第1項之規定，被告仍應支付原告
    履行契約後之服務費，即以本件申辦貸款金額之23%之服務
    報酬及動保費4,500元，合計62,000元（計算式：250,000×2
    3%＋4,500＝62,000）。另系爭契約已成立，被告於最後核貸
    之際，拒不對保，顯然故意不配合對保，致本件核貸無法完
    成，依民法第101條第1項之規定，應視為條件已成就，仍應
    依約給付報酬。又本件系爭契約係因被告拒不對保而未完成
    貸款，屬非可歸責於原告之事由，依民法第548條第2項之規
    定，原告亦得就已處理之部份，請求報酬。是原告先位請求
    權依民法第548條第2項規定，請求被告給付委任報酬62,000
    元；如認先位請求權無理由，則備位請求權依系爭契約第5
    條第1項、第3條第3項之約定請求給付服務費62,000元等語
    。並聲明：被告應給付原告62,000元，及自起訴狀繕本送達
    翌日起至清償日止，按年息百分之5計算之利息（本院卷第2
    5頁）。
二、被告則辯以：原告雖有告知系爭契約第1條之約定、動保費4
    ,500元及承貸窗口為裕富數位資融股份有限公司（下稱裕富
    公司），惟並未明確告知貸款利率，僅表示公司需要評估，
    並要被告將證件傳給原告。原告於110年6月4日將系爭契約
    書傳給被告後，未提供消費者保護法（下稱消保法）所定之
    審閱期，馬上要被告於5分鐘內簽名回傳，後來原告才告知
    貸款利率為16.5%，與被告預計之貸款利率差距太大，被告
    無法接受，因此未完成貸款程序，被告係上當受騙，並沒有
    要以如此高之利率貸款等語，資為抗辯，並聲明：原告之訴
    駁回。
三、本件不爭執事項為（本院卷第109頁）：
㈠、兩造於110年5月4日簽訂系爭契約，於簽約前，原告有向被告
    告知系爭契約第1條之約定、動保費4,500元及承貸窗口為裕
    富公司。
㈡、兩造間就系爭契約簽立過程之對話如本院卷第51至81頁截圖
    所示（至於第67與69頁中間是否有「要5分鐘之內回傳，不
    然要給違約金」之對話，則有爭執）。
㈢、兩造就系爭契約，已於111年3月17日合意終止。
四、本件經依民事訴訟法第436條第2項準用第270條之1第1項第3
    款規定，整理並協議簡化爭點後，兩造同意本件之爭點為：
    ㈠、系爭契約有無違反消保法第11條之1規定？㈡、原告先位
    主張依民法第548條第2項之規定，請求被告給付62,000元，
    有無理由？㈢、原告備位主張依系爭契約第5條第1項、第3條
    第3項之約定，請求被告給付62,000元，有無理由（本院卷
    第109頁）？茲分述如下：
㈠、系爭契約有無違反消保法第11條之1規定？　
１、按企業經營者與消費者訂立定型化契約前，應有30日以內之
    合理期間，供消費者審閱全部條款內容。違反前開規定者，
    其條款不構成契約之內容。但消費者得主張該條款仍構成契
    約之內容。消保法第11條之1第1、3項分別定有明文。該條
    文立法目的，乃為維護消費者知的權利，使其於訂立定型化
    契約前，有充分了解定型化契約條款之機會，避免消費者於
    匆忙間不及瞭解其依定型化契約所得享受之權利及應負擔之
    義務，致訂立顯失公平之定型化契約而受有損害。企業經營
    者如未提供合理審閱期，可由消費者決定是否將條款納入契
    約內容。惟若消費者在簽約之後，已有相當合理期間可審閱
    、瞭解、評估契約條款，堪認未事先給予合理審閱期之缺陷
    業已治癒，是消費者依上開規定主張契約條款不構成契約內
    容，解釋上應在合理之一定期間內提出主張，方符誠信原則
    。
２、依兩造對話截圖可看出原告係於110年6月3日上午10時3分，
    告知被告：「我會幫你送件申請25萬期數36-48期月付0000-
    0000」等語，並於同日下午2時4分傳送系爭契約予被告審閱
    簽名，被告並於下午2時22分前簽名送出（本院卷第51至69
    頁）。另於被告回傳系爭契約後，於110年6月8日向原告表
    示對保有些問題，兩造於同日上午10時19分有12分28分之語
    音通話，被告即未再回覆原告任何訊息，迄110年6月11日被
    告始於上午10時15分撥打語音通話（原告未接聽），再於上
    午10時58分回覆語音通話（通話時間僅1秒），其餘並無任
    何回應，而原告於110年6月10日有提醒被告注意合約書內容
    ，復於110年6月16日再度請被告注意合約書內容等情，有兩
    造對話截圖可參（本院卷第69至81頁）。被告亦自陳：伊後
    來沒有回應，就是不想要再辦貸款等語（本院卷第96頁），
    顯見被告於110年6月11日上午10時58分語音通話後即未再與
    原告為任何聯繫。本件原告所傳送之系爭契約雖為電子檔案
    ，被告仍可隨時下載並詳閱內容，原告並二次請被告注意合
    約書內容，如就系爭契約有所爭議，被告仍得即時依循相關
    消保法規定以為主張。然被告自簽立系爭契約後，不僅未向
    原告為解除契約之表示，亦未於相當期間經過後表明有不瞭
    解系爭契約內容之情形，更未曾對系爭契約內容提出任何爭
    執，顯經過相當期間審酌契約條款而未爭議，被告迄本院11
    1年1月27日言詞辯論時，始以原告未給予審閱期為由，依消
    保法第11條之1規定主張系爭契約無效（本院卷第26頁），
    實有違誠信原則，尚無足採。
㈡、原告先位主張依民法第548條第2項之規定，請求被告給付62,
    000元，有無理由？
１、按稱委任者，謂當事人約定，一方委託他方處理事務，他方
    允為處理之契約，民法第528條定有明文。又委任關係，因
    非可歸責於受任人之事由，於事務處理未完畢前已終止者，
    受任人得就其已處理之部分，請求報酬，民法第548條第2項
    亦有明文。　　
２、經查，系爭契約約定被告委託原告代為申辦機車貸款等相關
    事宜，第1條約定：委託機車【貸款】金額為新台幣【25萬
    元】整，年限3-4年，月付金0000-0000元，本委託金額僅係
    甲方（即被告，下同）計畫申請之金額，實際核貸金額依銀
    行同意核貸之數額為準，有系爭契約可參（臺灣高雄地方法
    院高雄簡易庭110年度雄小字第2617號卷《下稱雄小卷》第13
    頁）。本件依原告所提出之核准通知書之記載，可知本件原
    告為被告所覓得之核貸窗口為裕富公司（雄小卷第15頁），
    被告亦不爭執原告有告知上情（不爭執事項㈠），顯見兩造
    已合意變更核貸機構為裕富公司，系爭契約上雖未變更上開
    記載，亦不影響此部分之契約內容。惟依前揭核准通知書之
    記載，裕富公司係以「商品融資」之方式為之，商品價格高
    達316,800元，顯與系爭契約係以「借貸」之方式，及借貸
    之款項為「25萬」元之條件不符，被告自無配合送件、對保
    之義務，並無原告主張有民法第101條第1項之因條件成就而
    受不利益，以不正當行為阻其條件之成就，視為條件已成就
    之情形。是系爭契約終止之原因，乃因原告未依系爭契約第
    1條之約定尋得貸款之款項及內容等，被告始未配合對保，
    原告處理委任事務與民法第548條第2項所定受任人可請求給
    付已履行部分報酬要件不符，原告主張依民法第548條第2項
    之規定，請求報酬，自屬無據。
㈢、原告備位主張依系爭契約第5條第1項、第3條第3項之約定，
    請求被告給付62,000元，有無理由？　
    按甲方委託乙方（指原告，下同）辦理各項金融貸款，以簽
    立本契約書起一個禮拜內，包含送件銀行之後，需後補準備
    資料之時間，乙方須盡快協助甲方備齊文件送至銀行，如有
    逃避之嫌不願配合填寫申請書、補資料、配合行員照會內容
    、對保等…視同違反本契約，甲方須支付乙方違約金申辦金
    額之勞務報酬費用，並應全額一次付清予乙方；甲方應在乙
    方完成銀行貸款當日至核准銀行完成對保契約手續，若因甲
    方因素不願至銀行簽立對保契約手續視同違反本契約，甲方
    仍應支付委託貸款之服務費予乙方，系爭契約第5條第1項、
    第3條第3項分別定有明文（雄小卷第13頁）。本件被告後續
    雖未繼續辦理對保等相關手續，惟原告所尋得之貸款對象所
    提供之款項及內容等，顯與系爭契約第1條所定之條件不符
    ，業如前述，則難認原告已依債之本旨而為給付，被告自無
    對保義務，原告亦不得請求被告辦理對保手續，並於被告未
    履行協力義務時，請求上開相關違約費用，故原告主張依系
    爭契約第5條第1項、第3條第3項之約定，請求被告給付62,0
    00元，亦無理由。
五、綜上所述，原告基於民法第548條第2項之規定，及系爭契約
    第5條第1項、第3條第3項之約定，請求被告給付62,000元及
    遲延利息，為無理由，應予駁回。
六、本件事證已臻明確，兩造其餘之主張、陳述及所提證據暨攻
    擊防禦方法，經本院審酌後，認與本件判決結果無影響，爰
    不一一贅述，附此敘明。
七、訴訟費用負擔之依據：民事訴訟法第78條。　　
中　　華　　民　　國　　111 　年　　5 　　月　　13　　日
                           臺灣嘉義地方法院嘉義簡易庭
                                  法　官　陳美利
以上正本係照原本作成。
如不服本判決，應於送達後20日內向本庭（嘉義市○○路000○0
號）提出上訴狀並表明上訴理由，如於本判決宣示後送達前提起
上訴者，應於判決送達後20日內補提上訴理由書（均須按他造當
事人之人數附繕本）。如委任律師提起上訴者，應一併繳納上訴
審裁判費。
對於小額程序之第一審判決之上訴，非以其違背法令之理由，不
得為之。且上訴狀內應記載表明（一）原判決所違背之法令及其
具體內容。（二）依訴訟資料可認為原判決有違背法令之具體事
實者。
中　　華　　民　　國　　111 　年　　5 　　月　　13　　日
                                  書記官  林金福